【裁判字號】    97,審訴,1511
【裁判日期】    970930
【裁判案由】    毒品危害防制條例
【裁判全文】
臺灣桃園地方法院刑事判決            97年度審訴字第1511號
公  訴  人  臺灣桃園地方法院檢察署檢察官
被      告  甲○○
指定辯護人  本院公設辯護人  陳瑞明
上列被告因違反毒品危害防制條例案件，經檢察官提起公訴（97
年度毒偵字第2248號），嗣被告於準備程序進行中為有罪之陳述
，經本院合議庭裁定由受命法官獨任進行簡式審判程序後，聲請
改依協商程序而為判決，本院判決如下：
    主  文
甲○○施用第一級毒品，累犯，處有期徒刑捌月，扣案之海洛因
伍包連同包裝袋伍只（合計淨重點伍肆公克，空包裝總重壹點
陸公克）均沒收銷燬之；又施用第二級毒品，累犯，處有期徒
刑伍月，扣案之吸食器壹組沒收。應執行有期徒刑壹年，扣案之
海洛因伍包連同包裝袋伍只（合計淨重點伍肆公克，空包裝總
重壹點陸公克）均沒收銷燬之，吸食器壹組沒收。
    事實及理由
一、本件被告所犯係死刑、無期徒刑或最輕本刑為三年以上有期
    徒刑以外之罪，其於準備程序中就被訴事實為有罪之陳述，
    經本院告知簡式審判程序之旨，並聽取公訴人、被告及辯護
    人之意見後，爰依刑事訴訟法第273 條之1 第1 項規定合議
    裁定由受命法官獨任進行簡式審判程序。
二、被告甲○○前有違反廢止前肅清煙毒條例、偽造文書、毒品
    危害防制條例等前科，其中於民國93年間，因偽造文書案件
    ，經本院以94年度訴字第864 號判決判處有期徒刑1 年1 月
    確定；另於94年間，因毒品危害防制條例案件，經本院以95
    年度訴緝字第36號判決判處應執行有期徒刑1 年（其中施用
    第一級毒品判處有期徒刑7 月，其中施用第二級毒品判處有
    期徒刑6 月）確定，並經本院以96年度聲減字第1478號裁定
    各減為有期徒刑3 月又15日、3 月，並定應執行有期徒刑6
    月確定；上開三罪自95年1 月15日起入監接續執行，甫於96
    年7 月30日縮短刑期執畢出監（構成累犯）。
三、被告另於90年間，因施用毒品案件，經本院以90年度毒聲字
    第3042號裁定送觀察、勒戒後，認有繼續施用毒品傾向，再
    經本院以90年度毒聲字第3298號裁定令入戒治處所施以強制
    戒治，再經本院以90年度毒聲字第5092號裁定停止戒治，所
    餘戒治期間付保護管束，惟其於保護管束期間內，違反保護
    管束應遵守事項情節重大，復經本院以91年度毒聲字第1278
    號裁定撤銷停止戒治，令入戒治處所施以強制戒治，於92年
    4月4日強制戒治期滿而執行完畢，於隔日釋放，並由臺灣桃
    園地方法院檢察署檢察官於92年6 月26日以92年度戒偵字第
    187 號為不起訴處分確定。又於五年內之94年間，再因施用
    毒品案件，經本院以95年度訴緝字第36號判決判處應執行有
    期徒刑1 年確定。詎仍未戒除毒癮，明知海洛因、甲基安非
    他命為毒品危害防制條例第2 條第2 項第1 款、第2 款所規
    定之第一、二級毒品，不得施用、持有，竟基於施用第一級
    毒品海洛因之犯意，於97年4 月22日18時許，在桃園縣平鎮
    市○○路658 號7 樓友人住處，施用第一級毒品海洛因1 次
    ；另基於施用第二級毒品甲基安非他命之犯意，於同日某時
    ，在上址施用第二級毒品甲基安非他命1 次。嗣於97年4 月
    23日中午12時許，在上址為警查獲，並扣得其所有之海洛因
    5 包連同包裝袋5 只（合計淨重3.54公克，空包裝總重1.36
    公克）、其所有供（但非專供）施用第二級毒品所用之吸食
    器1 組，及黃文義所有之吸食器1 組、削尖吸管3 支、安非
    他命殘渣袋22只，及姜中晉所有之安非他命5 包連同包裝袋
    5 只（合計毛重9.7公克）、K 他命1 包（毛重0.4公克）。
    案經桃園縣政府警察局楊梅分局報請臺灣桃園地方法院檢察
    署檢察官偵查起訴。
四、證據名稱：
  (一)被告於本院準備程序中之自白。
  (二)台灣檢驗科技股份有限公司濫用藥物檢驗報告暨桃園縣政府
    警察局楊梅分局被採尿人姓名編號對照表、法務部調查局濫
    用藥物實驗室97年6 月9 日調科壹字第09723026750 號鑑定
    書各1 紙附卷可稽。
  (三)海洛因5 包連同包裝袋5 只（合計淨重3.54公克，空包裝總
    重1.36公克）、吸食器1 組扣案可資佐證。
五、本件經檢察官與被告於審判外達成協商之合意且被告已認罪
    ，其合意內容為：就其施用第一級毒品部分，被告願受科刑
    範圍為有期徒刑8 月，就其施用第二級毒品部分，被告願受
    科刑範圍為有期徒刑5 月，應執行有期徒刑1 年。經查，上
    開協商合意並無刑事訴訟法第455 條之4 第1 項所列情形之
    一，檢察官聲請改依協商程序而為判決，本院爰不經言詞辯
    論，於協商合意範圍內為協商判決，合予敘明。
六、扣案之海洛因5 包連同包裝袋5 只（合計淨重3.54公克，空
    包裝總重1.36公克）經送法務部調查局濫用藥物實驗室鑑定
    結果，確含第一級毒品海洛因成分，有鑑定書1 紙附卷可稽
    ，均應依毒品危害防制條例第18條第1 項前段規定，沒收銷
    燬之；包裹第一級毒品海洛因之包裝袋與前開毒品無從完全
    剝離，併依毒品危害防制條例第18條第1 項前段規定，沒收
    銷燬之。又扣案之吸食器1 組，係被告所有，供其施用（但
    非專供）第二級毒品所用之物，業據其於警詢中供明在卷，
    應依刑法第38條第1 項第2 款規定，宣告沒收。至扣案之吸
    食器1 組、削尖吸管3 支、安非他命殘渣袋22只均為同案被
    告黃文義所有；扣案之安非他命5 包連同包裝袋5 只（合計
    毛重9.7 公克）、K 他命1 包（毛重0.4 公克）均為同案被
    告姜中晉所有，業據證人黃文義、姜中晉分別於警詢中證述
    在卷，宜分別由黃文義、姜中晉案件中宣告沒收，本院毋庸
    宣告沒收，附此敘明。
七、應適用之法條：刑事訴訟法第273 條之1 第1 項、第455 條
    之4 第2 項、第455 條之8 ，毒品危害防制條例第10條第1
    項、第2 項、第18條第1 項前段，刑法第11條、第47條第1
    項、第51條第5 款、第38條第1 項第2 款。
八、本判決除有刑事訴訟法第455 條之4 第1 項第1 款、第2 款
    、第4 款、第6 款、第7 款所定情形之一，或違反同條第2
    項規定者外，不得上訴。
九、如不服本件判決，得自收受判決送達之日起10日內，向本院
    提出上訴書狀，上訴於第二審法院。
本案經檢察官潘怡華到庭執行職務。
中    華    民    國    97    年    9     月    30    日
                  刑事庭    法  官  徐  培  元
以上正本證明與原本無異。
                            書記官  楊  美  慧
中    華    民    國    97    年    9     月    30    日
附錄論罪科刑依據之法條：
毒品危害防制條例第10條
施用第一級毒品者，處六月以上五年以下有期徒刑。
施用第二級毒品者，處三年以下有期徒刑。


司法院資訊處製作；財團法人民間司法改革基金會備份。
